【裁判字號】    98,聲,38
【裁判日期】    980119
【裁判案由】    公示送達
【裁判全文】
臺灣臺中地方法院民事裁定  98年度聲字第38號
聲  請  人  台北國寶資產管理有限公司
法定代理人  丙○○
送達代收人  乙○○
相  對  人  丁○○○
                      現應送.
            甲○○
            戊○○
                      現應送.
            己○○
                      現應送.
上列聲請人聲請對相對人為公示送達事件，本院裁定如下：
    主      文
准將聲請人向相對人丁○○○、戊○○、己○○寄發如附件債權
讓與通知函所示意思表示之通知為公示送達。
聲請人其餘之聲請駁回。
聲請程序費用新臺幣壹仟元由相對人丁○○○、戊○○、己○○
負擔。
    理      由
一、本件聲請意旨略以：聲請人前向相對人等寄發如附件所示之
    債權讓與通知函，惟因受件人遷移不明，以致原件退回，為
    此聲請裁定准為公示送達等語。
二、按表意人非因自己之過失不知相對人之居所者，得依民事訴
    訟法公示送達之規定，以公示送達為意思表示之通知，民法
    第97條定有明文。查聲請人主張前向相對人丁○○○、戊○○、己○○等人寄發如附件所示之債權讓與通知函，惟因受
    件人遷移不明，以致原件退回，且其中相對人己○○之戶籍
    住址，係設於戶政事務所之事實，業據提出債權讓與證明書
    影本、通知函影本、退郵信封影本及戶籍謄本等件為證。經
    核與前開規定相符，則此部分之聲請，自應准許。
三、次按前開所謂不知相對人之居所，係指相對人遷移，致表意
    人不知其居所而言。若表意人僅不知相對人是否還住於原居
    所，則與上開法條所謂不知相對人居所，尚屬有間（參最高
    法院85年度抗字第2760號裁定要旨）。又按寄件人就相對人
    之戶籍所在地投郵，如經郵局以招領逾期退回，而非在郵件
    上註明遷址或查無此人，則或因相對人出外旅行未能收受送
    達或有其他事故未返住居所，尚難認定相對人之居所即屬不
    明（參台灣高等法院著有80年度抗字第646號判決意旨）。
    至於送達處所，依民事訴訟法第136條第1項前段之規定，則
    應於應受送達人之住居所行之。查本件聲請人寄發予相對人
    甲○○之通知函，其中寄送戶籍地址「台中縣太平市○○里
    ○○○街25號」部分，該信函係經郵局以「招領逾期」為由
    退回給聲請人等情，有聲請人所提之信封影本在卷可憑，則
    該郵件充其量僅足證明本件係因郵差送達之際，適相對人甲○○不在而無法收受，復經郵局招領後相對人甲○○逾期未
    前往郵局領取該存證信函而已，尚不足證明相對人甲○○業
    已遷移他處，或現行方不明，致使聲請人不知相對人甲○○
    之現住居所之情形。再聲請人對相對人甲○○雖另寄發通知
    函至「苗栗縣西湖鄉西三湖30號」處所乙節，然該處並非相
    對人甲○○之戶籍地址，已如前述，且未據聲請人提出該處
    確為相對人甲○○住居所之證明，則該址雖經郵局以「遷移
    不明」為由退回，參諸上開說明，自難遽認相對人甲○○有
    何行方不明或應為送達處所不明之情事，核與前揭二得聲請
    公示送達之要件未合，是聲請人此部分之聲請，顯於法不合
    ，應予駁回。
四、依非訟事件法第21條第2項、第24條第1項，民事訴訟法第79
    條、第85條第1項前段裁定如主文。
中    華    民    國    98    年    1     月    19    日
                  民事第四庭  法  官  黃文進
正本係照原本作成。
如對本裁定不服，應於裁定送達後10日內向本院提出抗告狀（須
附繕本），並繳納抗告裁判費新臺幣1000元。
中    華    民    國    98    年    1    月    19    日
                                書記官


司法院資訊處製作；財團法人民間司法改革基金會備份。
